【裁判字號】    90,易,1371
【裁判日期】    901017
【裁判案由】    竊盜
【裁判全文】
臺灣彰化地方法院刑事判決                          九十年度易字第一三七一號
    公  訴  人  臺灣彰化地方法院檢察署檢察官
    被      告  乙○○
右列被告因竊盜案件，經檢察官提起公訴（九十年度偵字第四六０五號）及移送併案
（九十年度偵字第六二八一號），本院判決如左：
    主  文
乙○○連續竊盜，處有徒期刑肆月，如易科罰金以佰元折算壹日。
    事  實
一、乙○○甫因犯竊盜罪，經本院於民國九十年五月一日判處有期徒刑七月，緩刑二
    年確定，仍不知警惕，因缺錢花用，竟意圖為自己不法所有且基於概括之犯意，
    ，於民國（以下同）九十年六月二十一日十一時許，騎乘車牌號ＴＭＭ─八九六
     號機車至彰化縣芳苑鄉○○村○○路○段一三０號丙○○所經營之魚溫處（地
    號：漢寶園段五六五之四），竊取置於該魚塭內而供電用之電纜線約四十公斤，
    得手後，以前揭機車附載離去之際，為丙○○之友人粘忠歷發現，並報警循線查
    獲；後其不知悔改，仍續於九十年九月十三日上午八許，騎乘車牌號碼ＮＰＤ─
    六六九號機車，至彰化縣二林鎮○○里○○○段二巷十五號處，竊取甲○○所有
    鐵片四塊（約值新台幣三千元），得手後，於離去之際之，適為甲○○所發現，
    經甲○○及民眾追捕，於日八時三十分許，於同鎮○○里○○巷○○道路遭逮獲
    。
二、案經彰化縣警察局二林分局報告臺灣彰化地方法院檢察署檢察官偵查起訴及移送
    併案審理。
    理  由
一、訊據被告對其於前開時、地竊取甲○○所有鐵片之事實，坦承不諱，核與被害人
    甲○○所陳情節相符，且有照片二幀及贓物認領保管單一紙附卷可稽。另訊被告
    則矢口否認涉有竊取丙○○所有電纜線之犯行，並辯稱：伊係受友人張順吉之託
    ，才前去載運電纜線，惟不知情係竊盜之物云云。但查：該竊取電取電纜線之事
    實，業據被害人丙○○於警訊時指訴明確，且經證人粘忠歷證述屬實，而證人張
    順吉於偵訊中，亦明白陳稱：伊未囑咐被告前去載運電纜線等語，是顯見被告所
    供不實，此外，復有照片二幀及贓物認領保管單一紙附卷可資佐證。綜上，足見
    被告所辯與事實相違，不可採信。本件事證明確，被告之犯行，堪以認定。
二、核被告所為，係犯刑法第三百二十條第一項之竊盜罪。被告前後二次竊盜犯行，
    時間緊接，犯罪構成要件相同，顯係基於概括犯意為之，為連續犯，依法以一罪
    論，並加重其刑。公訴人所移送併案審理部分，因與已起訴部分有裁判上一罪之
    關係，故本院自得併予審酌，附此說明。爰審酌被告犯罪之動機、目的、手段、
    所生之危害及犯罪後之態度等一切情狀，量處如主文所示之刑，並諭知易科罰金
    之折算標準。
據上論斷，應依刑事訴訟法第二百九十九條第一項前段，刑法第五十六條、第三百二
十條第一項、第四十一條，罰金罰鍰提高標準條例第一條前段、第二條前段，判決如
主文。
本案經檢察官吳憲明到庭執行職務。
中      華      民      國      九十      年       十    月     十七    日
                                  臺灣彰化地方法院刑事第三庭
                                      法      官  洪  志  賢
右正本證明與原本無異。
如不服本判決，應於判決送達後十日內，向本院提出上訴狀（須附繕本）。
告訴人或被害人對於判決如有不服具備理由請求檢察官上訴者，其上訴期間之計算係
以檢察官收受判決正本之日期為準。
                                      法院書記官  洪  年  慶
中      華      民      國      九十      年       十    月    二十三   日
刑法第三百二十條
意圖為自己或第三人不法之所有，而竊取他人之動產者，為竊盜罪，處五年以下有期
徒刑、拘役或五百元以下罰金。
意圖為自己或第三人不法利益，而竊佔他人之不動產者，依前項之規定處斷。
前二項之未遂犯罰之。


司法院資訊處製作；財團法人民間司法改革基金會備份。
